臺灣屏東地方法院交通事件裁定　　　　100年度交聲字第375號
原處分機關　交通部公路總局高雄區監理所屏東監理站
法定代理人　郭政雄
異　議　人　林志霖
即受處分人
上列受處分人因違反道路交通管理處罰條例事件，對於交通部公
路總局高雄區監理所屏東監理站於民國100 年9 月16日所為之處
分（屏監違字第裁82-BBB015980號）聲明異議，本院裁定如下：
    主  文
異議駁回。
    理  由
一、原處分意旨略以：異議人即受處分人林志霖（下稱「異議人
    」）因駕駛車牌號碼136-XP號營業一般小客車，於100 年4
    月20日14時36分許，行經高雄市○○路、松正路口時，有「
    汽車駕駛人行車速度，超過規定之最高時速20公里以上未滿
    40公里」之違規，經警逕行製單舉發登記汽車所有人高北交
    通有限公司（下稱「高北公司」），嗣經高北公司申報歸責
    實際駕駛人係異議人並檢附相關資料及證據，並經查核無訛
    ，原處分機關即交通部公路總局高雄區監理所屏東監理站認
    異議人上開情形，違反道路交通管理處罰條例第40條之規定
    ，爰裁處罰鍰新臺幣（下同）2,100 元，並依同條例第63條
    第1 項規定，記違規點數1 點等語。
二、聲明異議意旨略以：伊從未駕駛車牌號碼136-XP號車，不知
    何來上述紅單，為維護伊權益及避免爭議，請法院做公平的
    裁定，為此聲明異議等語。
三、按汽車駕駛人，行車速度，超過規定之最高時速，或低於規
    定之最低時速，除有第43條第1 項第2 款情形外，處1,200
    元以上2,400 元以下罰鍰；再汽車駕駛人有道路交通管理處
    罰條例第40條之情形者，除依原條項處罰鍰外，並記違規點
    數1 點，道路交通管理處罰條例第40條、第63條第1 項第1
    款分別定有明文。又汽車駕駛人之行為有下列情形之一，當
    場不能或不宜攔截製單舉發者，得逕行舉發：... 七、經以
    科學儀器取得證據資料證明其行為違規。前項第7 款之科學
    儀器應採固定式，並定期於網站公布其設置地點。但汽車駕
    駛人之行為屬下列情形之一者，不在此限：九、行車速度超
    過規定之最高速限或低於規定之最低速限。對於前項第九款
    之違規行為，採用固定或非固定式科學儀器取得證據資料證
    明者，於一般道路須至少於100 公尺，於高速公路、快速公
    路須至少於300 公尺前，明顯標示之。第1 項逕行舉發，應
    記明車輛牌照號碼、車型等可資辨明之資料，以汽車所有人
    為被通知人製單舉發，上開處罰條例第7 條之2 第1 項第7
    款、第2 項第9 款、第3 項、第4 項亦分別定有明文。再者
    ，關於道路交通管理處罰條例之處罰，受舉發違反道路交通
    管理事件之受處罰人，認為受舉發之違規行為應歸責他人者
    ，應於舉發違反道路交通管理事件通知單應到案日期前，檢
    附相關證據及應歸責人相關證明文件，向處罰機關告知應歸
    責人，處罰機關應即另行通知應歸責人到案依法處理，上述
    處罰條例第85條第1 項前段亦有明定。
四、經查：
(一)、高北公司所有之車牌號碼136-XP號營業一般小客車，於100
    年4 月20日14時36分許，行經高雄市○○路、松正路口時，
    因超過時速限制50公里，以時速73公里行駛，經警以科學儀
    器測得後逕行舉發，嗣車主即高北公司依道路交通管理處罰
    條例第85條第1 項規定，檢附證明文件及相關資料，向處罰
    機關申辦移轉歸責予於99年10月7 日向該公司承租上開營業
    一般小客車異議人林志霖，經原處分機關查核無誤後，原處
    分機關乃於100 年9 月16日對異議人林志霖為前開裁決等事
    實，有高雄市政府警察局舉發違反交通管理事件通知單、舉
    發照片、交通部公路總局屏東監理站違反道路交通管理事件
    裁決書、高北公司所提出之逕行舉發交通違規案件計程車（
    業者）提供駕駛人申報書、異議人之職業小型車汽車駕駛執
    照、身分證、高雄市計程車駕駛人執業登記證、計程車租賃
    契約書、高北公司之高雄市政府營利事業登記證及汽車運輸
    業營業執照影本各1 份附卷可憑，是上情違規事實堪予認定
    。
(二)、異議人固具狀以前詞置辯，惟查：
  1.異議人考領有職業小型車駕駛執照，並於高雄市登記執業，
    且自99年10月7 日起向高北公司承租車牌號碼136-XP號營業
    小客車，現仍在續約中等情，有上開異議人之駕駛執照、高
    雄市計程車駕駛人執業登記證及計程車租賃契約書影本各1
    份存卷為憑，又異議人復未主張其駕駛執照、計程車駕駛人
    執業登記證等證件有遺失或遭他人冒用之情形，此有其聲明
    異議狀可參，堪認本件駕駛車牌號碼136-XP號營業小客車違
    規之人應係異議人無訛。
  2.況查，上開計程車租賃契約書之「承租人即（駕駛人）」欄
    及「乙方駕駛人」欄內「林志霖」簽名之筆跡，核與異議人
    於聲明異議狀及交通部公路總局屏東監理站送達證書上所為
    簽名之筆跡相同，並無二致，有前述各文書在卷可資比對，
    益證上開計程車租賃契約確係異議人所親簽，亦即係異議人
    本人向高北公司承租上開車牌號碼136-XP號營業小客車使用
    甚明。
  3.又原處分機關對異議人為本件裁決後，異議人並未檢附相關
    證據及應歸責人證明文件，向原處分機關告知應歸責人，是
    原處分機關依據高北公司檢附之前述相關證據及證明文件，
    就上開違規事實對異議人予以處分，於法並無不合，併此敘
    明。
五、綜上所述，足認異議人有於上揭時、地，駕駛汽車超過規定
    之最高時速20公里以上未滿40公里之違規行為甚明，從而，
    原處分機關依首揭規定，裁處異議人罰鍰2,100 元、並記違
    規點數1 點，於法並無違誤，異議人猶執前詞聲明異議，並
    無理由，應予駁回。
六、依道路交通管理處罰條例第87條第2 項、道路交通事件處理
    辦法第18條，裁定如主文。
中    華    民    國  100     年    11    月    22    日
                    交通法庭    法  官  陳秀慧
以上正本證明與原本無異。
如不服本裁定應於收受送達後5 日內向本院提出抗告書狀敘述抗
告之理由抗告於臺灣高等法院高雄分院。
中    華    民    國  100     年    11    月    22    日
                                書記官  蔡語珊